臺灣臺南地方法院民事裁定　　　　　　　100年度聲字第144號
聲　請　人　陳香君
相　對　人　台灣金聯資產管理股份有限公司
法定代理人　沈臨龍
上列當事人間聲請停止強制執行事件，本院裁定如下：
    主  文
聲請駁回。
    理  由
一、按強制執行程序開始後，除法律另有規定外，不停止執行，
    乃在使債權人之債權早日實現，以保障人民之權利。從而除
    有回復原狀之聲請，或提起再審或異議之訴，或對於和解為
    繼續審判之請求，或提起宣告調解無效之訴、撤銷調解之訴
    ，或對於許可強制執行之裁定提起抗告時，法院因必要情形
    或依聲請定相當並確實之擔保，得為停止強制執行之裁定外
    ，已開始之強制執行程序，不得停止，此觀強制執行法第18
    條規定自明（最高法院88年度台抗字第573 號裁判參照）。
    準此，聲請人於聲請停止執行時，非有強制執行法第18條第
    2 項列舉之得為停止強制執行裁定之事由者，法院自不得准
    許其聲請停止執行。
二、本件聲請人聲請意旨略以：按法院於97 年度執字第35604號
    給付借款強制執行事件中，逕將聲請人與債務人間存在之租
    賃關係移除，而本件執行事件查封之財產一經拍賣，勢難回
    復原狀，為此，聲請人願供擔保，請准就法院97年度執字第
    35604號強制執行事件予以停止執行等語。
三、經查：
  (一)按執行法院認抵押人於抵押權設定後，與第三人訂立之租約
    ，致影響於抵押權者，得依聲請或職權除去其租賃關係，依
    無租賃狀態逕行強制執行。執行法院所為此種除去租賃關係
    之處分，性質上係強制執行方法之一種，當事人或第三人如
    有不服，應依強制執行法第12條規定，向執行法院聲明異議
    ，不得逕行對之提起抗告（最高法院74年度台抗字第227 號
    判例參照）。
  (二)本院97 年度執字第35604號給付借款強制執行事件，因債務
    人吳寶扇即吳瑋容積欠相對人借款，而相對人即對債務人吳
    寶扇即吳瑋容所有之台南市○區○○段 677-16、677-743、
    677-744地號土地，及其上同段19944、26674 建號即門牌號
    碼台南市○區○○○路2段101號房屋（下稱系爭不動產）聲
    請強制執行。嗣因系爭不動產上之第一順位抵押權已於民國
    （下同）78年間設定，而債務人吳寶扇即吳瑋容於上開抵押
    權設定後，復於81年間將系爭不動產出租予聲請人，本院民
    事執行處即以此項租賃關係顯已影響抵押權受償為由，依法
    除去聲請人對系爭不動產上之租賃權等情，業經本院調取97
    年度執字第35604號卷審核無誤，合先敘明。
  (三)聲請人主張法院逕將聲請人與債務人間存在之租賃關係移除
    ，而本件執行事件查封之財產一經拍賣，勢難回復原狀云云
    。惟按於強制執行不動產後，就該不動產上負擔之處理，我
    國強制執行法原則係採承受主義，例外始採塗銷主義，此觀
    強制執行法第98條規定自明。準此，本院除去聲請人於系爭
    不動產上之租賃權，本屬實施強制執行方法中之一種，揆諸
    前開最高法院判例意旨，聲請人若認本院除去租賃之執行方
    法違法或不當，自應依強制執行法第12條規定聲明異議救濟
    之。又聲請人既應以聲明異議為救濟，觀諸強制執行法第18
    條第2 項規定當事人得聲請停止執行之事由，並未包括強制
    執行法第12條規定之聲明異議，揆諸首開說明，聲請人自不
    得據以聲請停止強制執行，是本件聲請人聲請裁定停止本院
    97年度執字第35604 號給付借款強制執行案件，即非有據，
    應予駁回。
四、依強制執行法第30條之1、民事訴訟法第95 條，裁定如主文
    。
中    華    民    國   100    年    6     月    21    日
                  民事第一庭    法  官  周素秋
以上正本係照原本作成。
如對本裁定抗告須於裁定送達後10日內向本院提出抗告狀，並繳
納抗告裁判費新台幣1,000元整。
中    華    民    國   100    年    6     月    21    日
                                書記官  洪浩容